# 小股东承担股权转让前亏损份额

提问人：xiaoxi7303 时间：2019-10-25 06:30:14
陈版好！
甲公司有两个股东，A 股东持股70%，B股东持股 30%，A 计划收购 B持有的全部 30% 股权。截至资产评估日，甲公司累计未分配利润为负数且甲公司没有实收资本或其他所有者权益项目。B 承诺承担甲公司累计亏损中的相应份额（即 30% 的累亏部分）。
请问：B 承诺承担甲公司累计亏损中的相应份额的事项，如将亏损金额返还给甲公司，是否会相应提高甲公司的估值，且理论上甲公司估值的增加额就等于 B 承诺承担的甲公司累计亏损中的相应金额？
谢谢！

回答人：chenyiwei
B 股东将其应承担的亏损份额以现金方式补偿给甲公司，增加甲公司的净资产（资本公积），但甲公司的股权估值（市场法或收益法评估值）受到多方面因素的影响，包括但不限于日后的盈利前景，因此很难说这种业绩补偿必然会对估值产生影响。